臺北高等行政法院裁定
111年度救字第79號
聲  請  人  王大吉                                      

上列聲請人因與相對人財團法人法律扶助基金會間法律扶助事件
（本院111年度簡上字第103號），聲請訴訟救助，本院裁定如下
：
    主  文
聲請駁回。
聲請訴訟費用由聲請人負擔。
    理  由
一、行政訴訟法第101條規定：「當事人無資力支出訴訟費用者
    ，行政法院應依聲請，以裁定准予訴訟救助。但顯無勝訴之
    望者，不在此限。」第102條第2項、第3項規定：「聲請人
    無資力支出訴訟費用之事由應釋明之（第2項）。前項釋明
    ，得由受訴行政法院管轄區域內有資力之人出具保證書代之
    （第3項）。」又行政訴訟法第101條所謂無資力，是指窘於
    生活，且缺乏經濟上的信用者而言（最高行政法院97年度裁
    聲字第18號判例參照）。另依行政訴訟法第176條準用民事
    訴訟法第284條規定，聲請人為釋明其無資力支出訴訟費用
    ，應提出得供法院即時調查的證據。而所謂釋明是指讓法院
    得到大致的心證，可以相信其主張為真實的程度。如聲請人
    未提出證據，或提出的證據未能使法院可信其無資力支出訴
    訟費用的主張為真實，即應將其聲請駁回。
二、聲請意旨略以：數千元對一般而言金額不多，但對經濟不佳
    者，是一筆很大的數目，希盼有分期或適宜方案。日前受不
    白冤案，訴願卻須雪冤。裁判費乙節，公法機構，未知有無
    相關補濟方案；若有見聞者，盼能仗義執言，另若願資貸，
    王某定銘感五內，畢生不忘此情等語。並提出郵政存簿儲金
    簿節錄頁、109年6月8日臺灣土地銀行營業部放款繳納單、
    普通重型機車行車駕照及中華民國身心障礙證明等件影本為
    證（見本院卷第29至33頁）。
三、經查：聲請人固提出郵政存簿儲金簿載明民國110年6月5日
    至同年10月29日之存款紀錄，然不表示聲請人無其他財產，
    或無經濟上之信用；另聲請人所提身心障礙證明影本，雖足
    釋明聲請人身心障礙之類別及等級，然就其如何窘於生活且
    缺乏經濟上信用而無資力繳納上訴裁判費3,000元等事實，
    聲請人並未提出足使法院信其主張為真實且能即時調查之證
    據，以資釋明。至聲請人所提普通重型機車行車駕照，並非
    涉及聲請人是否有資力之釋明，該部分自不予以斟酌，併此
    敘明。
四、綜上，聲請人既未提出其他得以釋明其窘於生活且缺乏經濟
    上信用，致無資力支出訴訟費用之證據，亦未提出本院管轄
    區域內有資力之人出具之保證書以代釋明，依前揭規定及說
    明，其聲請訴訟救助無從准許，應予駁回。　　
五、依行政訴訟法第104條，民事訴訟法第95條、第78條，裁定
    如主文。
中　　華　　民　　國　　111 　年　　5 　　月　　31　　日
                    臺北高等行政法院第三庭
                              審判長法  官　楊得君
                                    法  官  鄭凱文
                                    法  官  畢乃俊
上為正本係照原本作成。
不得抗告。
中　　華　　民　　國　　111 　年　　5 　　月　　31　　日
                                    書記官  李依穎